【裁判字號】    98,易,538
【裁判日期】    980908
【裁判案由】    竊盜
【裁判全文】
臺灣高雄地方法院刑事判決               98年度易字第537號
                                       98年度易字第538號
公  訴  人  臺灣高雄地方法院檢察署檢察官
被      告  乙○○
                    （現於臺灣屏東監獄執行中）
被      告  戊○○
                    （現於臺灣臺南監獄執行中）
被      告  丁○○
                    （現於臺灣高雄第二監獄執行中）
被      告  陳志清
                    （現於臺灣高雄監獄執行中）
被      告  歐昌政
被      告  郭明吉
                    （現於臺灣高雄第二監獄執行中）
被      告  黃志強
                    （現於臺灣高雄監獄執行中）
被      告  黃志宏
被      告  李宗信
選任辯護人  呂郁斌律師
被      告  甲○○
                    （現於臺灣屏東竹田分監執行中）
被      告  丙○○
上列被告因竊盜等案件，經檢察官提起公訴（97年度偵字第2482
0 號）及追加起訴（97年度偵字第25649 號），本院判決如下：
    主  文
乙○○犯結夥攜帶兇器竊盜罪，處有期徒刑捌月，扣案如附表備
註欄一所示之物均沒收；又共同犯攜帶兇器竊盜罪，共參罪，各
處有期徒刑柒月，扣案如附表備註欄一所示之物均沒收；又犯攜
帶兇器竊盜罪，共貳罪，各處有期徒刑陸月，扣案如附表備註欄
一所示之物均沒收；又共同犯攜帶兇器竊盜罪，共伍罪，均累犯
，各處有期徒刑捌月，扣案如附表備註欄一所示之物均沒收；又
犯攜帶兇器竊盜罪，共貳罪，均累犯，各處有期徒刑柒月，扣案
如附表備註欄一所示之物均沒收。應執行有期徒刑陸年，扣案如
附表備註欄一所示之物均沒收。
戊○○犯結夥攜帶兇器竊盜罪，處有期徒刑捌月，扣案如附表備
註欄一所示之物均沒收；又共同犯攜帶兇器竊盜罪，共伍罪，各
處有期徒刑柒月，扣案如附表備註欄一所示之物均沒收；又犯攜
帶兇器竊盜罪，處有期徒刑陸月，扣案如附表備註欄一所示之物
均沒收。應執行有期徒刑貳年拾月，扣案如附表備註欄一所示之
物均沒收。其餘被訴部分免訴。
丁○○犯結夥攜帶兇器竊盜罪，累犯，處有期徒刑玖月，扣案如
附表備註欄一所示之物均沒收。
陳志清共同犯攜帶兇器竊盜罪，處有期徒刑柒月，扣案如附表備
註欄一所示之物均沒收。
歐昌政故買贓物，處有期徒刑參月，如易科罰金，以新臺幣壹仟
元折算壹日，扣案如附表備註欄二所示之物沒收。其餘被訴部分
無罪。
郭明吉、黃志強、黃志宏、甲○○、丙○○、李宗信均無罪。
    事  實
一、乙○○前因違反毒品危害防制條例案案件，經本院判處有期
    徒刑3 月確定，於民國96年12月20日易科罰金執行完畢；丁○○前因竊盜、毒品危害防制條例案件，經本院分別判處有
    期徒刑8 月、1 年，應執行有期徒刑1 年6 月，於94年10月
    6 日假釋出監，而於95年2 月11日假釋期滿未經撤銷，視為
    執行完畢。
二、乙○○、陳志清、戊○○、丁○○，因為籌措購買毒品之金
    錢，竟共同基於意圖為自己不法所有之犯意聯絡，自96 年6
    月間起，由乙○○或戊○○自己一人，或夥同如附表所示參
    與犯罪者為組合，在附表所示之時間，持陳志清或乙○○所
    有，客觀上足供兇器使用之大型破壞剪、油壓剪等物，前往
    如附表所示之地點，以由1 人爬上電線桿剪斷，其他人則在
    電線桿下把風，並撿拾剪下之電纜線方式，竊取如附表所示
    臺灣電力股份有限公司（下稱臺電公司）等人，如附表所示
    數量之電纜線得手。
三、歐昌政係高雄市○○區○○段248地號幸帥企業有限公司實
    際負責人，明知乙○○駕車載來所欲販售22平方公釐7 股之
    電纜線，並未有任何合法之來源證明資料，係屬來路不明之
    贓物，竟仍基於故買贓物之犯意，於97年1 月23日至同年5
    月27日前某日，在上址幸帥企業有限公司，以每公斤不詳之
    價格予以買受後供己轉賣牟利，嗣為警據報循線查獲，始知
    上情，並於97年5 月22日，在高雄市○○區○○街75號騎樓
    ，扣得陳志清所有之大型破壞剪1 支、美工鋼刀1 支；並於
    97年5 月27日，在高雄市○○區○○段248 地號歐昌政之資
    源回收場，扣得歐昌政所有之裸銅線共95公斤；及在高雄市
    鼓山區○○○路1534號扣得乙○○所有之刨刀1 支、油壓剪
    1 支、鉗子1 支。
四、案經臺電公司、高雄市政府訴請內政部警政署刑事警察局移
    送及臺灣高雄地方法院檢察署檢察官主動檢舉偵查起訴。
    理  由
壹、有罪部分：
一、按被告以外之人於審判外之言詞或書面陳述，除法律有規定
    者外，不得作為證據；又被告以外之人於審判外之陳述，雖
    不符刑事訴訟法第159 條之1 至第159 條之4 之規定，而經
    當事人於審判程序同意作為證據，法院審酌該言詞陳述或書
    面陳述作成時之情況，認為適當者，亦得為證據；當事人、
    代理人或辯護人於法院調查證據時，知有第159 條第1 項不
    得為證據之情形，而未於言詞辯論終結前聲明異議者，視為
    有前項之同意。刑事訴訟法第159 條第1 項、第159 條之5
    分別定有明文。經查，本判決所引用之各項證據資料，其屬
    於被告以外之人於審判外之言詞、書面陳述者，均據本院於
    調查證據程序逐一提示並告以要旨，檢察官、被告、辯護人
    均知該等證據為被告以外之人之審判外陳述，均未於言詞辯
    論終結前聲明異議，本院審酌上開證據作成時之情況，亦無
    不當取供等情形，認為以之作為本案之證據亦屬適當，依刑
    事訴訟法第159 條之5 規定，應有證據能力。
二、上揭犯罪事實二部分，業據被告乙○○、戊○○、丁○○於
    本院審理中坦承不諱，核與證人即告訴人臺電公司告訴代理
    人邱敏彰、劉國明、告訴人高雄市政府養工處告訴代理人丘
    德忠、告訴人梓官鄉蚵赤夜市管理委員會告訴代理人蔡進宗
    、岡山鎮公所告訴代理人呂泰成於警詢或偵查中之證述情節
    相符，並有搜索扣押物品目錄表（見97年度偵字第24820 號
    警一卷第24至28頁，警二卷第64至79頁）、贓物認領保管單
    （見97年度偵字第24820 號偵查卷一第119 頁）、臺電公司
    高雄區營業處轄內配電器材失竊明細表等資料（見97年度偵
    字第24 820號偵查卷一第207 至225 頁）、高雄縣政府警察
    局刑事警察大隊受理刑事案件報案三聯單5 份（見97年度偵
    字第25 649號偵查卷一第212 至225 頁），及被告乙○○現
    場指認照片26張（見97年度偵字第24820 號偵查卷二第101
    至115 頁）在卷可稽，足認被告乙○○、戊○○、丁○○上
    揭任意性之自白與事實相符。訊據被告陳志清雖於本院準備
    程序中坦承犯行，但於審判程序中翻異前詞，矢口否認有上
    揭犯行，辯稱：伊並未與乙○○等人去竊盜，伊只是因乙○○欠伊錢，才會在事後負責幫忙剝電線及銷贓拿錢云云，惟
    據證人即共同被告乙○○於本院審理中以證人地位具結證稱
    ：伊有與陳志清一起去竊盜，當時陳志清在車上睡覺，但陳
    志清事後和伊一起回陳志清住處剝電線等語明確，且被告陳
    志清亦於警詢中供稱：乙○○把偷來之電纜線載到伊住處削
    皮，伊有參與削皮，且有提供乙○○用以竊盜之大型破壞剪
    ，乙○○有分毒品給伊吸食等語，且警方確實亦於被告陳志
    清之住處扣得本件被告乙○○等人用以行竊之工具大型破壞
    剪及美工鋼刀各1 支，有卷附上開扣押物品目錄表可證，從
    被告陳志清提供竊盜所用之工具，並與被告乙○○一同前往
    竊盜現場，再與被告乙○○返回其住處剝電線後加以販賣等
    情，及其於準備程序中坦承犯行，又於審判程序中否認犯行
    之反覆態度，足認被告陳志清不僅對被告乙○○前往竊盜電
    纜線之事知情，並基於共同竊盜之犯意聯絡，負責於事前提
    供工具，而於事後銷贓之工作，其所辯顯係卸責之詞，不足
    採信。又按刑法第32 1條第1 項第3 款攜帶兇器加重竊盜罪
    ，係以行為人攜帶兇器為其加重條件，此所謂兇器，其種類
    並無限制，凡客觀上足對人之生命、身體、安全構成威脅，
    具有危險性之兇器均屬之；且祇須行竊時攜帶此種具有危險
    性之兇器為已足，並不以攜帶之初即有行兇之意圖為必要。
    查本案業據被告乙○○、戊○○、陳志清等人於偵、審程序
    中自承本件係用扣案被告乙○○或陳志清所有之刨刀1 支、
    油壓剪1 支、鉗子1 支、大型破壞剪1 支、美工鋼刀1 支以
    行竊之，而上開器械之材質均為鐵製、質地堅硬，且前端尖
    銳，若用以攻擊人體，勢將造成人身之傷害，綜此足認被告
    乙○○等人所持上開器械客觀上可對人之生命、身體、安全
    構成威脅，具有危險性，要屬刑法第321 條第1 項第3 款所
    定兇器無訛，是被告乙○○等人攜帶客觀上可為兇器之上開
    器械，進而竊取上開物品，業已該當刑法攜帶兇器加重竊盜
    罪之構成要件甚明。是被告乙○○、陳志清、戊○○、丁○○4 人上揭犯行均應堪以認定。
三、至上揭犯罪事實三部分，訊據被告歐昌政矢口否認有何故買
    贓物之犯行，辯稱：伊不認識乙○○等人，亦未向乙○○等
    人買過銅線，伊不知道乙○○為何說有到伊經營之回收場賣
    電線，實際上乙○○有到伊回收場問過銅之行情價，伊母親
    有告訴乙○○，但乙○○當時並沒有帶東西過來賣云云。惟
    查：據證人即共同被告乙○○於本院審理中以證人地位具結
    證稱：伊偷來之電線有拿去賣給歐昌政過，歐昌政沒有登記
    伊之身分證，但有問伊來源，伊告訴歐昌政伊家中係經營電
    焊業，伊賣給歐昌政之電線係臺電公司22平方公釐7 股之裸
    硬銅線等語明確，並當場指認係販賣上開電線與在庭之被告
    歐昌政，且亦依臺電公司易失竊電纜線樣本表（見97年度偵
    字第24820 號偵查卷六第50頁）指認其所販賣之臺電電纜線
    為上述22平方公釐7 股之裸硬銅線，而警方於97年5 月27日
    在被告歐昌政所經營址設高雄市○○區○○段248 地號之回
    收場執行搜索，並扣得8 平方公釐、14平方公釐、22平方公
    釐7 股銅絞線24公斤、5.5 平方公釐7 股銅絞線17公斤、14
    平方公釐、22平方公釐7 股銅絞線26公斤、14平方公釐7 股
    銅絞線23公斤，及100 平方公釐7 股銅絞線5 公斤，有卷附
    扣押物品目錄表1 份可按（見97年度偵字第24820 號警二卷
    第75至79頁），其中就22平方公釐7 股銅絞線部分與被告乙○○上開證述販賣與被告歐昌政之電纜線規格相符，且被告
    歐昌政稱不認識共同被告乙○○，卻又稱被告乙○○曾至其
    回收場詢問銅價，其供述矛盾，顯有避重就輕之虞，是被告
    歐昌政應確實有向被告乙○○購買被告乙○○所竊得之電纜
    線。再者，被告歐昌政身為資源回收場之經營者，應當清楚
    不該買受來路不明之物品，且於收購過程中亦應有登記或錄
    影拍照等查證與存證之作為，以避免購入贓物。然本件被告
    歐昌政向被告乙○○收購上揭電纜線時，並未有任何查驗販
    賣者身分及貨品來源之作為，亦未有任何登記或存證之作為
    ，且從上開自被告歐昌政回收場扣得之電纜線照片觀之，扣
    案電線極粗，剪成整齊之一小段折成1 捆後，再用麻布袋內
    整袋裝放，有照片2 張（見97年度偵字第24820 號偵查卷三
    第5 頁）附卷可稽，衡諸社會一般經驗，均會懷疑該電纜線
    為來路不明之贓物，且除臺電公司之電纜線外，殊少家用電
    線有長度及寬度如上開照片所顯示之規格，益徵被告歐昌政
    對其向被告乙○○收購係贓物之情應有所認知，而有故買贓
    物之故意。末查，本件雖得認定被告歐昌政確實有故買贓物
    之犯行，然無法確定故買贓物之次數及時間，惟因被告歐昌
    政前因公共危險案件，經本院判處有期徒刑3 月確定，於92
    年1 月22日易科罰金執行完畢，有臺灣高等法院被告前案紀
    錄表可按，若認定被告歐昌政於96年6 月至97年1 月22日間
    犯上揭故買贓物罪，則被告歐昌政將因構成累犯而加重其刑
    。是本院基於有疑惟利被告之原則，認定被告歐昌政僅於97
    年1 月23日至遭搜索前之97年5 月27日前間某日，犯上揭故
    買贓物罪1 次。綜上，被告歐昌政所辯，亦無從採為對其有
    利之證據。從而，本件事證明確，被告乙○○、陳志清、戊○○、丁○○、歐昌政上揭犯行均堪以認定，應依法論科。
四、核被告乙○○、戊○○、丁○○就附表編號1 所為，均係犯
    刑法第321 條第1 項第4 款、第3 款之結夥攜帶兇器竊盜罪
    ；被告乙○○就附表編號2 至7 、9 至14所為，均係犯刑法
    第321 條第1 項第3 款之攜帶兇器竊盜罪；被告戊○○就附
    表編號2 、4 、6 至9所為，均係犯刑法第321 條第1 項第3
    款之攜帶兇器竊盜罪；被告陳志清就附表編號13所為，係犯
    刑法第321 條第1 項第3 款之攜帶兇器竊盜罪；被告歐昌政
    所為，則係犯刑法第349 條第2 項之故買贓物罪。被告乙○○、戊○○就附表編號2 、4 、6 至7 、9 至11之犯行（被
    告戊○○就附表編號10、11已經本院97年度易字第415 號判
    決確定，應為免訴判決，詳如後述），及被告乙○○、陳志
    清就附表編號13之犯行，分別有犯意聯絡及行為分擔，均應
    以共同正犯論處。又被告乙○○前因違反毒品危害防制條例
    案案件，經本院判處有期徒刑3 月確定，於96年12月20日易
    科罰金執行完畢；被告丁○○前因竊盜、毒品危害防制條例
    案件，經本院分別判處有期徒刑8 月、1 年，應執行有期徒
    刑1 年6 月，於94年10月6 日假釋出監，而於95年2 月11日
    假釋期滿未經撤銷，視為執行完畢等情，有臺灣高等法院被
    告前案紀錄表2 份附卷可稽，是被告乙○○於有期徒刑執行
    完畢後，5 年內故意再犯附表編號7 、9 至14有期徒刑以上
    之7 罪；被告丁○○於有期徒刑執行完畢後，5 年內故意再
    犯附表編號1 有期徒刑以上之罪，均為累犯，應各依刑法47
    條第1 項加重其刑。爰審酌被告乙○○、陳志清、戊○○、
    丁○○均正值青壯之年，均不思以正當方式賺取財物，竟攜
    帶兇器竊取臺電公司等被害人之電纜線，不僅侵害他人之財
    產權，更影響社會大眾用電之權益，而被告歐昌政明知被告
    乙○○所販賣之電纜線係屬贓物，仍為獲取轉手之利益而故
    買，使被告乙○○有銷贓之管道，進而助長竊盜歪風之盛行
    ，所為均值非難；參以被告乙○○、戊○○、丁○○犯後坦
    承犯行，態度尚稱良好，被告陳志清、歐昌政犯後否認犯行
    ，及被告乙○○、戊○○涉案情節較深，與被告乙○○等5
    人之生活情況、智識程度等一切情狀，分別量處如主文所示
    之刑，並就被告乙○○、戊○○所犯依刑法第51條第5 款定
    其應執行之刑，及就被告歐昌政所犯依刑法第41條第1 項前
    段，諭知易科罰金之折算標準，以示懲儆。至扣案刨刀、油
    壓剪、鉗子、大型破壞剪，及美工鋼刀各1 支，分別為被告
    乙○○、陳志清所有，供犯本件加重竊盜之罪，業據被告乙○○、陳志清供承在卷，自應依刑法第38條第1 項第2 款規
    定，宣告沒收之。另自被告歐昌政之回收場扣得之裸銅線共
    95公斤，其中規格為22平方公釐7 股之銅絞線共7.3 公斤，
    據證人即告訴人臺電公司告訴代理人劉國明於偵查中證稱：
    警方於歐昌政之回收場所查扣22平方公釐電纜線共7.3 公斤
    確實係臺電公司遭竊之贓物等語明確，係屬被告歐昌政向被
    告乙○○故買臺電公司遭竊之贓物，自為被告歐昌政犯罪所
    得之物，應依刑法第38條第1 項第3 款宣告沒收，其餘扣得
    之裸銅線，無法證明亦為被告歐昌政所故買之贓物，爰不予
    宣告沒收之，附此敘明。
貳、無罪部分：
一、公訴意旨另以：被告郭明吉就附表編號1 至4 、7 、12；被
    告黃志強就附表編號10；被告黃志宏就附表編號4 ；被告甲○○（原名吳祖慰）就附表編號1 ；被告丙○○就附表編號
    1 至3 、5 、7 部分，分別與共同被告乙○○、戊○○等人
    共同基於攜帶兇器竊盜或結夥攜帶兇器竊盜之犯意聯絡，持
    被告陳志清或被告乙○○所有，客觀上足供兇器使用之大型
    破壞剪、油壓剪等物，前往如上揭附表各編號所示之地點，
    以由1 人爬上電線桿剪斷，其他人則在電線桿下把風，並撿
    拾剪下之電纜線方式，竊取如上揭附表各編號所示臺電公司
    等人，如上揭附表各編號所示數量之電纜線得手（附表所載
    之時間、地點經蒞庭公訴檢察官當庭更正以97年度偵字第25
    649 號追加起訴書附表一為準）。而被告李宗信係高雄縣梓
    官鄉○○村○○路116 之1 號維潔環保企業社實際負責人，
    明知被告戊○○等人載來所欲販售如附表編號1 、6 、7 、
    9 、11、12所示之上開電纜線，並未有任何合法之來源證明
    資料，係屬來路不明之贓物，竟仍基於故買贓物之犯意，自
    96年3 月間起至97年4 月間止，在上址維潔環保企業社，以
    每公斤180 至240 元不等之低價予以買受如上揭附表編號所
    示之數量電纜線後供己轉賣牟利。又被告歐昌政係高雄市○○區○○段248 地號幸帥企業有限公司實際負責人，明知被
    告乙○○等人載來所欲販售如附表編號1 、4 、12其中2 次
    所示之上開電纜線，並未有任何合法之來源證明資料，係屬
    來路不明之贓物，竟仍基於故買贓物之犯意，自96年6 月間
    起至同年9 月中止，在上址幸帥企業有限公司，以每公斤不
    詳之價格予以買受如附表所示數量之電纜線後供己轉賣牟利
    ，因認被告郭明吉、黃志強、黃志宏、甲○○、丙○○亦涉
    有刑法第321 條第1 項第4 款、第3 款之結夥攜帶兇器竊盜
    罪嫌，及同法第321 條第1 項第3 款之攜帶兇器竊盜罪嫌；
    被告李宗信、歐昌政亦涉有刑法第349 條第2 項故買贓物罪
    嫌。
二、按犯罪事實應依證據認定之，無證據不得認定其犯罪事實，
    刑事訴訟法第一百五十四條第二項定有明文。所謂證據，須
    適於為被告犯罪事實之證明者，始得採為斷罪資料，如未能
    發現相當證據，或證據不足以證明，自不能以推測或擬制之
    方法，以為裁判基礎。次按認定不利於被告之事實，須依積
    極證據，茍積極之證據本身存有瑕疵而不足為不利於被告事
    實之認定，即應為有利於被告之認定，更不必有何有利之證
    據，而此用以證明犯罪事實之證據，猶須於通常一般人均不
    至於有所懷疑，堪予確信其已臻真實者，始得據以為有罪之
    認定，倘其證明尚未達到此一程度，而有合理性之懷疑存在
    ，致使無從為有罪之確信時，即應為無罪之判決，此有最高
    法院82年度臺上字第163 號判決、76年臺上字第4986號、30
    年上字第816 號等判例意旨可資參照。
三、公訴人認被告郭明吉、黃志強、黃志宏、甲○○、丙○○涉
    有上揭加重竊盜罪嫌，及被告李宗信、歐昌政涉有上揭故買
    贓物罪嫌，無非係以共同被告乙○○、戊○○之自白、被告
    黃志強、李宗信、丙○○於警詢之自白、及告訴人之指訴與
    現場照片為其主要論據。訊據被告郭明吉、黃志強、黃志宏
    、甲○○、丙○○、李宗信、歐昌政均堅詞否認有何加重竊
    盜或故買贓物之犯行，被告郭明吉、黃志強、黃志宏、甲○○、丙○○均辯稱並無參與起訴書所載之竊盜犯行，被告李
    宗信、歐昌政亦辯稱未有上揭故買贓物之行為等語。經查：
  (一)本件據證人即共同被告戊○○於審判中以證人地位具結證稱
    ：附表編號1 係伊和乙○○、丁○○、甲○○共同所犯，編
    號2 係伊和乙○○、郭明吉共同所犯，其他次參與之共犯均
    已不記得，伊不認識丙○○，得手之電線賣過李宗信2 次等
    語；及證人即共同被告乙○○於審判中以證人地位具結證稱
    ：附表編號1 係伊和戊○○、丁○○所犯，當時還不認識甲○○。編號4 係伊和戊○○、郭明吉所犯，其餘均記不太清
    楚，伊沒有和丙○○偷過電纜線，亦未賣過贓物給李宗信等
    語，顯見證人即共同被告乙○○、戊○○就歷次所為加重竊
    盜之共犯，有供述不一致及記憶不清之情形，再比對渠等於
    警、偵詢之歷次供述，亦有所相違，益徵證人即共同被告乙○○、戊○○就參與渠等犯罪之共犯，歷次所為之供述均無
    足夠之可信性。又本件告訴人之指訴及現場照片等證據，僅
    得證明如附表所示之被害人遭竊之事實，並無法證明各次竊
    盜係由何人所為。至被告黃志強於警詢中係供稱於96年10月
    3 日至5 日間，與被告乙○○及其友人至岡山行竊等語；被
    告丙○○則於警詢中供稱於96年9 月初與乙○○去偷臺電電
    線等語，兩者與檢察官起訴部分之時間均不相符，且被告黃
    志強、丙○○於審判中已堅詞否認犯罪。是以，本件自難僅
    憑共同被告乙○○、戊○○上揭有瑕疵之供述，而遽以認定
    被告郭明吉、黃志強、黃志宏、甲○○、丙○○有起訴書及
    追加起訴書所載之加重竊盜犯行。
  (二)至被告李宗信部分，上揭證人即共同被告戊○○雖證稱有販
    賣2 次贓物與被告李宗信，但就販賣時間及數量均無法確認
    ，且警方於被告李宗信處所查扣之裸銅線並無法確認係被告
    戊○○所販賣與被告李宗信之贓物，另證人即共同被告乙○○亦證述未賣過贓物給被告李宗信，加以被告李宗信堅詞否
    認有故買贓物之行為，在無其他直接或間接證據可佐之情形
    下，自難僅憑被告戊○○上揭證述而認定被告李宗信確有起
    訴書所載之故買贓物犯行。另被告歐昌政亦經公訴人起訴有
    3 次故買贓物之犯行，惟經本院審理後，認為僅得認定被告
    歐昌政有於97年1 月23日至同年5 月27日前某日犯1 次故買
    贓物罪，已如前述，則在無其他證據可資證明被告歐昌政其
    餘2 次故買贓物犯行之情形下，亦無從對被告歐昌政另加2
    次故買贓物之刑責。
四、綜上所述，公訴人所舉之證據不足以證明被告郭明吉、黃志
    強、黃志宏、甲○○、丙○○確有上揭加重竊盜犯行；及被
    告李宗信、歐昌政確有上揭故買贓物犯行。此外，復查無其
    他積極證據足資認定被告郭明吉、黃志強、黃志宏、甲○○
    、丙○○確有上揭加重竊盜犯行；及被告李宗信、歐昌政確
    有上揭故買贓物犯行，從而，此部分既不能證明被告犯罪，
    揆諸前開法條之規定，依法自應為上揭被告無罪之諭知。
參、免訴部分：
一、原起訴及追加起訴意旨略以：被告戊○○與共同被告乙○○
    共同意圖為自己不法之所有，並基於加重竊盜之犯意聯絡，
    持被告陳志清或被告乙○○所有，客觀上足供兇器使用之大
    型破壞剪、油壓剪等物，前往如上揭附表編號10、11所示之
    地點，以由1 人爬上電線桿剪斷，其他人則在電線桿下把風
    ，並撿拾剪下之電纜線方式，竊取如上揭附表編號10、11所
    示數量之臺電公司電纜線得手，因認被告戊○○就附表編號
    10、11部分亦涉有加重竊盜罪嫌。
二、按案件曾經判決確定者，應諭知免訴之判決，並得不經言詞
    辯論為之，刑事訴訟法第302 條第1 款、第307 條分別定有
    明文。
三、經查：被告戊○○就附表編號10、11之犯罪事實，業經本院
    於97年3 月31日以97年度易字第415 號判處有期徒刑10月，
    並於97年5 月2 日確定在案，有本院97年度易字第415 號判
    決書及臺灣高等法院被告前案紀錄表各1 份在卷可按，是被
    告戊○○就本件附表編號10、11部分之犯行，與前開97年度
    易字第415 號審理之事實，係屬同一案件，自應為前案確定
    判決之既判力效力所及，揆諸前開規定及說明，應就被告戊○○本件附表編號10、11部分諭知免訴之判決。
據上論斷，應依刑事訴訟法第299 條第1 項前段、第301 條第1
項前段、第302 條第1 款，刑法第28條、第321 條第1 項第3 款
、第4 款、第349 條第2 項、第47條第1 項、第41條第1 項前段
、第51條第5 款、第38條第1 項第2 款、第3款，判決如主文。
本案經檢察官己○○到庭執行職務。
中    華    民    國    98    年    9     月     8    日
                  刑事第五庭  審判長法  官  廖建瑜
                                    法  官  林永村
                                    法  官  林裕凱
以上正本證明與原本無異。
如不服本判決應於收受送達後10日內向本院提出上訴書狀，並應
敘述具體理由；如未敘述上訴理由者，應於上訴期間屆滿後20日
內向本院補提理由書（均須按他造當事人之人數附繕本）「切勿
逕送上級法院」。
中    華    民    國    98    年    9     月    8     日
                                    書記官  黃靖媛
附錄所犯法條
刑法第321條第1項第3款、第4款、第349條第2項
附表
┌──┬──────┬────────┬────────┬───────────┬────┐
│編號│時間        │犯案地點        │行為人          │竊得之財物            │被害人  │
├──┼──────┼────────┼────────┼───────────┼────┤
│1   │96年6 月至7 │同日接續於下列地│乙○○、戊○○、│品名：14平方公釐電纜線│高雄市政│
│    │月17日間某日│點行竊：楠梓區漁│丁○○          │長度：30公尺          │府養工處│
│    │            │塭高分9 路燈（楠│                │價值：5,160元         │        │
│    │            │梓區○○路81巷  │                │品名：8平方公釐電纜線 │        │
│    │            │106 之18號旁）、│                │長度：150公尺         │        │
│    │            │楠梓區○○○路燈│                │價值：9750元          │        │
│    │            │（楠梓區援中港防│                │                      │        │
│    │            │波堤濕地公園）、│                │                      │        │
│    │            │典寶高分50右5分 │                │                      │        │
│    │            │4-A1（往蚵仔寮產│                │                      │        │
│    │            │業道路上，彩揚博│                │                      │        │
│    │            │美店鋪對面）    │                │                      │        │
├──┼──────┼────────┼────────┼───────────┼────┤
│2   │96年8月下旬 │蚵寮高分29右分  │乙○○、戊○○、│品名：30平方公釐電纜線│梓官鄉蚵│
│    │            │（梓官鄉○○路66│                │長度：300公尺         │赤夜市管│
│    │            │號前）          │                │價值：12萬元          │理委員會│
├──┼──────┼────────┼────────┼───────────┼────┤
│3   │96年8月下旬 │援中港高幹#47左 │乙○○          │品名：22平方公釐電纜線│臺電公司│
│    │            │21-A1（楠梓區援 │                │長度：271公尺         │        │
│    │            │中港段66地號）  │                │價值：8,130元         │        │
├──┼──────┼────────┼────────┼───────────┼────┤
│4   │96年9月中旬 │砲台高分10左6（ │乙○○、戊○○、│品名：22平方公釐電纜線│臺電公司│
│    │            │永安鄉○○路光明│                │長度：817公尺         │        │
│    │            │三巷3之7號對面）│                │價值：2萬4,118元      │        │
├──┼──────┼────────┼────────┼───────────┼────┤
│5   │96年9月下旬 │中里高分5左5右  │乙○○          │品名：22平方公釐電纜線│臺電公司│
│    │            │5A1-2（大社林邊 │                │長度：102公尺         │        │
│    │            │段215之1地號）  │                │價值：3,060元         │        │
├──┼──────┼────────┼────────┼───────────┼────┤
│6   │96年9月中旬 │二高高分#4左1-1 │乙○○、戊○○  │品名：22平方公釐電纜線│臺電公司│
│    │            │號（岡山鎮二高新│                │     、PVC風雨線      │        │
│    │            │村自立路101地號 │                │長度：44公尺、88公尺  │        │
│    │            │）              │                │價值：3,628元         │        │
├──┼──────┼────────┼────────┼───────────┼────┤
│7   │97年1月上旬 │蚵寮高分52左    │乙○○、戊○○、│品名：22平方公釐電纜線│臺電公司│
│    │            │5A1-A2          │                │長度：99公尺          │        │
│    │            │                │                │價值：2,970元         │        │
├──┼──────┼────────┼────────┼───────────┼────┤
│8   │97年1月中旬 │典寶高幹59分5   │戊○○          │品名：600V交連PE      │臺電公司│
│    │            │                │                │長度：80公尺          │        │
│    │            │                │                │價值；7,600元         │        │
├──┼──────┼────────┼────────┼───────────┼────┤
│9   │97年1月下旬 │楠赤高幹4左9A1-A│乙○○、戊○○  │品名：22平方公釐電纜線│臺電公司│
│    │            │4（梓官鄉○○路 │                │長度：249公尺         │        │
│    │            │230之32號旁）   │                │價值；7,470元         │        │
├──┼──────┼────────┼────────┼───────────┼────┤
│10  │97年1月23日 │橋頭頂鹽田段138-│乙○○、戊○○  │品名：22平方公釐      │臺電公司│
│    │            │1地號（梓官鄉同 │（戊○○部分已經│長度：150公尺         │        │
│    │            │安路230之32號旁 │本院97年度易字第│價值；4,500元         │        │
│    │            │）              │415號判決確定） │                      │        │
├──┼──────┼────────┼────────┼───────────┼────┤
│11  │97年1月24日 │橋頭頂鹽田段6地 │乙○○、戊○○  │品名：PVC風雨線       │臺電公司│
│    │            │號（梓官鄉○○路│（戊○○部分已經│長度：165公尺         │        │
│    │            │230之32號）     │本院97年度易字第│價值；4,950元         │        │
│    │            │                │415號判決確定） │                      │        │
├──┼──────┼────────┼────────┼───────────┼────┤
│12  │97年3月中旬 │同日接續於下列地│乙○○          │品名：路燈線          │岡山鎮公│
│    │            │點行竊：岡山鎮路│                │長度：400公尺         │所      │
│    │            │燈2520號（岡山鎮│                │價值：4萬元           │        │
│    │            │中山南路36巷內大│                │                      │        │
│    │            │明橋旁）、岡山鎮│                │                      │        │
│    │            │路燈4230號（岡山│                │                      │        │
│    │            │鎮○○路內）    │                │                      │        │
├──┼──────┼────────┼────────┼───────────┼────┤
│13  │97年3月下旬 │高雄市楠梓區典昌│乙○○、陳志清  │品名：60平方公釐      │臺電公司│
│    │            │路（橋）內（典寶│                │長度：60公尺          │        │
│    │            │高幹49左7-1）   │                │價值：4,150元         │        │
│    │            │                │                │品名：22平方公釐      │        │
│    │            │                │                │長度：271公尺         │        │
│    │            │                │                │價值：8,130元         │        │
├──┼──────┼────────┼────────┼───────────┼────┤
│14  │97年4月下旬 │坑仔52左5A2-A3  │乙○○          │品名：PVC風雨線       │臺電公司│
│    │            │                │                │長度：105公尺         │        │
│    │            │                │                │價值：3,150元         │        │
├──┼──┬───┴────────┴────────┴───────────┴────┤
│ 備 │ 一 │刨刀1支、油壓剪1支、鉗子1支、大型破壞剪1支、美工鋼刀1 支                    │
│ 註 ├──┼──────────────────────────────────────┤
│ 欄 │ 二 │22平方公釐7 股之銅絞線共7.3 公斤                                            │
└──┴──┴──────────────────────────────────────┘


司法院資訊處製作；財團法人民間司法改革基金會備份。
